

Après 25 ans de carrière en maintenance multi technique des bâtiments (dominante élec CFO/CFA). j'entreprends une reconversion vers le développement, la sécurité et l'administration des systèmes et des réseaux (Foundations of computer science and Web Development & Low Level & Algorithm).

J'ai intégré l'école HOLBERTON à France en 05/2022 pour y suivre un cursus de 24 mois de niveau BAC+4 en Développement Systèmes & Blockchain.

A PROPOS DE MOI

Pays de la Loire, France

07 68 01 87 50

(a)

iose.dfernandez@yahoo.fr

49 ans, nationalité espagnole, marié

Git hub

https://github.com/crasride

in

www.linkedin.com/in/jd-fernandez

COMPÉTENCES PRO

- **GESTION DE PROJET** Planning, budget, qualité
- **MANAGEMENT** Gestion d'équipes internes/externes
- **ACHATS / APPRO** Gestion de fournisseurs, gestion de stock

EXPERTISE TECHNIQUE

- **ELECTRICITE COURANT FORT (CFO)** Armoires électriques, postes de transformation, cellules MT, tableaux électriques ...
- **ELECTRICITE COURANT FAIBLE (CFA)** Télécoms, réseau informatique, alarme et télésurveillance, contrôle d'accès, interphonie, téléphonie, objets connectés, télévision hertzienne/satellitaire/numérique, sécurité incendie, sonorisation, éclairage, gestion technique centralisée ...
- ☐ **INFORMATIQUE**: Administration et Sécurité des Systèmes et des Réseaux
 - o **Programmation système** : langage C, noyau Linux (signaux, thread, flux de fichier, IPC, ELF, etc.), arbres et graphiques avancés, recherche de chemin, chiffrement, block mining, blockchain
 - Technos: Git Bash Shell Python HMTL -CSS - SQL - Algorithmes - Javascript -SSH/SSL - MySQL - Linux - C - ASM

José Daniel FERNANDEZ ARMAS

Disponible à partir de 05/2024

FORMATION

BAC+4 PROGRAMMATION SYSTÈMES & BLOCKCHAIN [2022-2024] HOLBERTON (Laval) NIVEAU BAC PRO ELECTRONIQUE | 1995 | Lycée IES POLITÉCNICO Las Palmas (Espagne) BREVET DES COLLÈGES | 1991 | Collège NICOLÁS AGUIAR JIMÉNEZ (Espagne)

EXPÉRIENCE PROFESSIONNELLE

DÉVELOPPEUR (STAGIAIRE) | MARS-JUIN 2023



MCT (Groupe Numains)

Mission : Développement d'une application de gestion de services managés :

Création de différentes connexions (API) vers les fournisseurs, connexions vers les serveurs Exchange, Rdp, Wildix, etc. pour la récupération des informations sur les produits liés aux clients et simplifier la gestion et l'accessibilité des données, gestion d'historique etc..

Secteur : opérateur, hébergeur et infogérant de solutions numériques



RESPONSABLE DE MAINTENANCE | 2018-2022

Résidence CIGMA (Groupe DOMUSVI)

Mission : Maintenance des bâtiments et des infrastructures

- Entretien courant de l'établissement et des extérieurs
- Gestion des installations techniques (systèmes de sécurité, chaufferie, installations sanitaires) et mise à jour du carnet sanitaire
- Suivi des contrats de maintenance et mise à jour des registres de sécurité
- Coordination des interventions des prestataires externes
- Gestion de stock et approvisionnement

Secteur : collectivité (EHPAD et crèche inter-entreprises)







CHARGÉ D'AFFAIRES ELECTROTECHNIQUE | 2003-2015

Bureaux d'études en ingénierie électrotechnique à Madrid (Espagne) : GAP (4 ans), PROELECTRONIK (3 ans), APEIS (5 ans)

Mission : Conduite de projets électriques CFO/CFA (conception, installation et maintenance) des bâtiments tertiaires, industriels et d'habitation

- Gestion complète des affaires depuis l'avant vente jusqu'à la livraison (études techniques, études de prix, exécution du chantier, gestion financière, etc.)
- Encadrement d'équipes (de 10 à 40 intervenants)

Clients: Centres commerciaux (LA VAGUADA, XANADU), magasins (ATHLETE'S FOOT, INTERSPORT, PRECISPORT), grande surface de bricolage (FERRETERIAS HERNANDEZ), cavistes/brasseries (LAVINIA, HEINEKEN), parc de loisir (SNOW PARK XANADU), bureaux/centres d'affaires (MANDARINA PRODUCTORA, GENERIX, ANDROS), entrepôts (COYOTTE AIR), data center (COLT, T-SYSTEMS), constructeurs immobiliers (immeubles et maisons individuelles)

TECHNICIEN DE MAINTENANCE ELECTROTECHNIQUE | 1999-2003

Bureaux d'études en ingénierie électrotechnique aux Canaries (Espagne) : SEGURICORP (1 an), BREAK SEGURIDAD (1 an), GRUDIMAN (2 ans ½)

Mission : Interventions techniques d'installation et de maintenance de systèmes et réseaux électriques, électroniques et télécoms

Clients : Installations militaires (Base militaire aérienne de Gando, Centre de télécommunications de l'armée de terre), complexes hôteliers (RIU, AC hôtels), établissements scolaires (collèges), entrepôts (marché d'intérêt national Merca Las Palmas)

TECHNICIEN OPERATEUR LUMIERE | 1999-2003

Intermittent du spectacle le week-end aux Canaries (Espagne)

Mission : Prise en charge de prestations d'éclairage et d'effets spéciaux pour les spectacles (montage et contrôle de projecteurs robotisés)

Clients: Discothèques, concerts MTV (ex: Bruce Springsteen, ACDC, etc.)

TECHNICIEN INFORMATIQUE | 1995-1999

Sociétés de services informatiques aux Canaries (Espagne) :

ASISTENCIA Y TRATAMIENTOS INFORMATICOS (2 ans), LOGICANARIA (2 ans)

Mission: Installation, configuration et maintenance d'équipements informatiques: poste de travail, serveurs et réseau.

Clients: Collectivités (établissements scolaires, hôpitaux)

LANGUES



FRANCAIS : courant | ESPAGNOL : langue maternelle | ANGLAIS : professionnel



CENTRES D'INTERÊT

Innovations technologiques (high-tech & low-tech), bricolage, jardinage, cuisine